臺灣臺中地方法院刑事判決
                                   111年度金簡上字第24號
上  訴  人  臺灣臺中地方檢察署檢察官
被      告  黃垵晨


上列上訴人因被告違反洗錢防制法等案件，不服本院沙鹿簡易庭
中華民國111年2月16日110 年度沙金簡字第26號第一審刑事簡易
判決（聲請簡易判決處刑案號：臺灣臺中地方檢察署110年度偵
字第32030號及移送併辦案號：臺灣高雄地方檢察署110年度少連
偵字第218號），提起上訴，本院管轄第二審之合議庭判決如下
：
    主    文
原判決撤銷。
未○○幫助犯洗錢防制法第十四條第一項之一般洗錢罪，處有期徒
刑肆月，併科罰金新臺幣壹萬元，罰金如易服勞役，以新臺幣壹
仟元折算壹日。
    犯罪事實
一、未○○明知金融帳戶係供個人使用之重要理財、交易工具，關
    係個人財產、信用之表徵，主觀上可預見若他人要求提供金
    融帳戶供其使用，極可能為不法份子供作詐欺等財產性犯罪
    收受、提領贓款所用，以形成金流斷點，而掩飾、隱匿詐欺
    犯罪所得之去向及所在，竟基於所提供之金融帳戶遭不法使
    用，造成詐欺取財犯罪及掩飾、隱匿詐欺犯罪所得去向及所
    在等結果之發生亦不違反其本意之幫助詐欺取財及幫助洗錢
    之不確定故意，於民國109年10月間某日，在臺中市烏日區
    臺灣高鐵烏日站內某處，將其向國泰世華商業銀行申辦之帳
    號000000000000號帳戶（下稱國泰世華銀行帳戶）存摺、金
    融卡及密碼，交付予真實姓名、年籍均不詳之人使用，而容
    任該人與所屬之詐騙集團成員（無證據證明有未滿18歲之人
    ，亦無證據證明為3 人以上共同犯之）使用其上開帳戶以遂
    行詐欺取財及洗錢之犯罪。嗣該詐欺集團成員取得未○○所交
    付之上開帳戶存摺、金融卡及密碼等資料後，即共同意圖為
    自己不法之所有，基於詐欺取財及洗錢之犯意聯絡，分別於如
    附表所示之時間，各以附表所示詐騙方式，向如附表所示之
    丙○○、甲○○、宙○○、宇○○、酉○○、庚○○、戊○○、天○○、戌○○
    、午○○、巳○○、玄○○、辰○○、丁○○、子○○、吳弈樺、丑○○、
    寅○○、壬○○、亥○○、癸○○、卯○○、地○○、乙○○等人行騙，致
    其等均陷於錯誤，而於附表所示匯款時間，各依該詐欺集團
    成員指示，將如附表所示之款項，匯入如附表所示之第一層
    人頭金融帳戶內，再由詐欺集團成員將匯入之款項轉匯入
　　未○○上開國泰世華銀行帳戶內，另由詐欺集團成員將款項提
    領一空或再轉匯至第三層人頭金融帳戶內後提領一空，而以
    此方式掩飾、隱匿該詐欺款項真正之去向及所在。嗣因如附
    表所示之被害人發覺受騙而報警處理，始經警循線查悉上情
    。
二、案經高雄市政府警察局鹽埕分局報告臺灣臺中地方檢察署檢
    察官聲請簡易判決處刑及高雄市政府警察局左營分局報告臺
    灣高雄地方檢察署檢察官移送併辦。
    理    由
一、按案件上訴於第二審，被告經合法傳喚，無正當之理由不到
    庭者，得不待其陳述，逕行判決，而對於簡易判決有不服者
    ，得上訴於管轄之第二審地方法院合議庭，且對於簡易判決
    上訴，準用刑事訴訟法第3 編第1 章、第2 章除第361 條以
    外之規定，此觀刑事訴訟法第371 條、第455 條之1 第1 項
    、第3 項規定即明。本案被告未○○經合法傳喚，無正當理由
    而未於審理期日到庭，依前開規定，本院自得不待其陳述，
    由檢察官一造辯論而為判決，合先敘明。
二、被告未○○未於原審、本院準備程序及審理時就犯罪事實有所
    陳述，然其於偵查中固坦承有於上開時、地，將其國泰世華
    銀行帳戶之存摺、金融卡及密碼交予真實姓名、年籍均不詳
    之人使用之事實，惟矢口否認有何幫助詐欺取財、幫助一般
    洗錢之犯行，辯稱：伊未參與詐欺集團，伊於109年9月間，
    在臉書應徵工作社團應徵工作，將其個人資料留給對方，對
    方以臉書即時通私訊伊，要求伊提供帳戶資料以匯入薪資，
    伊應徵手機客服人員，伊無法提供對話紀錄，因為其手機壞
    掉，伊未聽過人頭帳戶，不知道詐騙集團會使用人頭帳戶云
    云（見110年度偵字第32030號卷第419、420頁）。
三、經查：
  ㈠上開國泰世華銀行帳戶確係被告所申辦開立，被告於109年10
    月間某日，在臺中市烏日區臺灣高鐵烏日站內某處，將其申
    辦之國泰世華銀行帳戶之存摺、金融卡及密碼，交付予真實
    姓名、年籍均不詳之人使用之事實，業據被告於偵查中供承
    不諱（見110年度偵字第32030號卷第420頁），復有本案國
    泰世華銀行帳戶開戶資料及交易明細各1份附卷可稽（見110
    年度偵字第32030號卷第289 至309頁）。又如附表所示之被
    害人分別於附表所示之匯款時間，遭人以如附表所載之詐欺
    方式詐騙，致均陷於錯誤，而分別匯款至如附表所示之第一
    層人頭金融帳戶內，再轉匯入被告上開國泰世華銀行帳戶內
    ，另由詐欺集團成員將款項提領一空或再轉匯至第三層人頭
    金融帳戶內後提領一空之事實，業據證人即如附表所示之被
    害人丙○○、甲○○、宙○○、宇○○、酉○○、庚○○、戊○○、天○○、
    戌○○、午○○、巳○○、玄○○、辰○○、丁○○、子○○、吳弈樺、丑
    ○○、寅○○、壬○○、亥○○、癸○○、卯○○、地○○、乙○○分別於警
    詢時指述綦詳（卷頁見附表「證據出處欄」所載），復有如
    附表「證據出處欄」所示之相關證據資料附卷可稽（各該證
    據卷頁見附表「證據出處欄」所載），足證被告所申辦開立
    之上開國泰世華銀行帳戶確係供詐欺集團用以作為向如附表
    所示之被害人詐騙款項之用無訛。
  ㈡被告雖以前揭情詞置辯，然查：
　1.按刑法上之故意，分為直接故意（確定故意）與間接故意（
    不確定故意），行為人對於構成犯罪之事實，明知並有意使
    其發生者，為直接故意；行為人對於構成犯罪之事實，預見
    其發生而其發生並不違背其本意者，為間接故意。又幫助犯
    之成立，以行為人主觀上認識被幫助者正欲從事犯罪或係正
    在從事犯罪，且該犯罪有既遂之可能，而其行為足以幫助他
    人實現構成要件者，即具有幫助故意，並不以行為人確知被
    幫助者係犯何罪名為必要。再於金融機構開設帳戶，請領存
    摺及金融卡，係針對個人身分、社會信用，而予以資金流通
    ，具有強烈屬人性；而金融帳戶為個人理財工具，且金融帳
    戶存摺、金融卡亦事關個人財產權益保障，其專有性甚高，
    除非本人或與本人親密關係者，難認有何理由，可自由流通
    使用該帳戶存摺及金融卡，一般人均有妥為保管及防止他人
    任意使用之認識，縱使特殊情況，偶需交付他人使用，亦必
    深入瞭解用途及合理性，始予提供，且該等專有物品，如落
    入不明人士手中，而未加以闡明正常用途，極易被利用為與
    財產犯罪犯罪有關之工具，為依一般生活認知，所易體察之
    常識。而有犯罪意圖者，非有正當理由，竟徵求他人提供帳
    戶，客觀上可預見其目的，係供為某筆資金存入後，再行領
    出之用，且該筆資金存入及提領過程，係有意隱瞞其流程及
    行為人身分曝光之用意，常人本於一般認知能力，均易瞭解
    。從而，如非為不法目的，衡情應無收受他人帳戶存摺、金
    融卡之理，是此等行為客觀上，顯屬可疑，而有為隱瞞某種
    作為流程及行為人身分曝光等不法意圖，應屬可見。又特定
    犯罪之正犯實行特定犯罪後，為掩飾、隱匿其犯罪所得財物
    之去向及所在，而令被害人將款項轉入其所持有、使用之他
    人金融帳戶，並由該特定犯罪正犯前往提領其犯罪所得款項
    得手，因已造成金流斷點，該當掩飾、隱匿之要件，該特定
    犯罪正犯自成立一般洗錢罪之正犯。如提供金融帳戶之行為
    人主觀上認識該帳戶可能作為對方收受、提領特定犯罪所得
    使用，對方提領後會產生遮斷金流以逃避國家追訴、處罰之
    效果，仍基於幫助之犯意，提供該帳戶之金融卡及密碼，以
    利洗錢之實行，應論以一般洗錢罪之幫助犯（最高法院108
    年度台上大字第3101號裁定意旨參照）。
  2.被告就其於偵查中所辯並未舉證以實其說，且一般人在正常
    情況下，均得自行向金融機構申請開立帳戶使用，更可以在
    不同之金融機構申請多數之存款帳戶使用，無何困難，並無
    任何特定身分限制，此為公眾所周知之事實。苟非意在將帳
    戶作為犯罪之不法目的或掩飾真實身分，實無刻意蒐集他人
    帳戶之必要。況近來詐騙案件層出不窮，詐欺集團多利用人
    頭帳戶做為收受詐騙款項之帳戶，不僅廣為媒體所披載，亦
    經政府一再宣導提醒，尤以現今各地金融機構所設自動提款
    機莫不設定轉帳之警示畫面或張貼警示標語，促請大眾注意
    ，衡諸目前社會以電視、報紙甚至網路等管道流通資訊之普
    及程度，以及使用自動提款機從事提款、轉帳交易之頻繁，
    一般人對自身之金融卡、存摺等物，自當嚴加保管。本案被
    告行為時為成年人，其於偵查中自承為高中畢業，都在超商
    工作，工作有3、4年等語（見110年度偵字第32030號卷第42
    0頁），足見被告並非智慮未周、毫無社會經驗之人。復參
    以被告與收受金融帳戶資料之人並無任何信任關係，尚且不
    知對方之真實姓名、年籍資料，益徵被告對於交付上開國泰
    世華銀行帳戶資料予非親非故且真實身分不詳之人，可能遭
    利用作為不法用途乙節有所認識，亦應可得預見上開國泰世
    華銀行帳戶確有可能遭該犯罪者持以作為詐欺他人財物之工
    具使用，及後續詐欺者為掩飾、隱匿贓款去向及所在而將款
    項提領一空之洗錢行為，猶依對方指示將上開國泰世華銀行
    帳戶之存摺、金融卡及密碼交予他人，並容任對方使用，在
    在顯見被告對於帳戶提供他人使用，將可能為他人從事不法
    乙節，應有預見，是被告具備幫助詐欺取財及幫助一般洗錢
    之不確定故意，應可認定。而被告有此不確定故意，仍將上
    開國泰世華銀行帳戶之存摺、金融卡及密碼交予真實姓名、
    年籍均不詳之詐欺集團成員作為詐欺犯罪及後續詐欺者為掩
    飾、隱匿贓款去向及所在而將款項提領一空之洗錢行為使用
    ，被告雖未參與上開犯罪之構成要件行為，然其顯係以幫助
    他人犯罪之意思，實施上開犯罪構成要件以外之行為，被告
    幫助詐欺取財及幫助一般洗錢等犯行，堪可認定。
　㈢綜上所述，被告上開所辯，顯係卸責之詞，不足採信。本案
    事證明確，被告上開幫助詐欺取財及幫助一般洗錢之犯行，
    均洵堪認定，應依法論科。
四、論罪科刑：
  ㈠按刑法上之幫助犯，係指以幫助之意思，對於正犯資以助力
    ，而未參與實施犯罪之行為者而言（最高法院49年台上字第
    77號裁判意旨參照）。查被告將上開國泰世華銀行帳戶之存
    摺、金融卡及密碼等物交付予不詳詐欺犯罪者，而輾轉為詐
    欺集團成員使用作為詐騙如附表所示之被害人財物之匯款及
    提領工具使用，嗣該詐欺集團成員對如附表所示之被害人實
    行詐欺取財罪後，為掩飾、隱匿其犯罪所得財物之去向及所
    在，而令如附表所示之被害人將款項匯入如附表所示之第一
    層人頭金融帳戶內，再由詐欺集團成員將匯入之款項轉匯入
    被告上開國泰世華銀行帳戶內，另由詐欺集團成員將款項提
    領一空或再轉匯至第三層人頭金融帳戶內後提領一空，因而
    產生遮斷金流以逃避國家追訴、處罰之效果，係對他人遂行
    詐欺取財及一般洗錢之犯行資以助力。又依本案現存證據資
    料，尚無積極證據足資證明被告提供上開國泰世華銀行帳戶
    資料後，有直接參與詐欺及洗錢之構成要件行為，尚難遽論
    被告成立詐欺取財罪及一般洗錢罪之正犯。是核被告所為，
    係犯刑法第30條第1項前段、同法第339條第1項之幫助詐欺
    取財罪及刑法第30條第1項前段、洗錢防制法第14條第1項之
    幫助一般洗錢罪。
  ㈡被告以單一交付帳戶之行為，幫助本案詐欺集團成員為本案
    詐欺取財及洗錢犯行，侵害如附表所示之被害人之財產法益
    ，同時觸犯幫助一般洗錢罪及幫助詐欺取財罪，為想像競合
    犯，應依刑法第55條之規定，從一重論以幫助一般洗錢罪。
  ㈢被告基於幫助之犯意而為一般洗錢犯行構成要件以外之行為
    ，為幫助犯，衡諸其等犯罪情節，爰依刑法第30條第2項規
    定，按正犯之刑減輕之。
　㈣臺灣高雄地方檢察署檢察官110年度少連偵字第218號移送併
    辦之犯罪事實就如附表編號6至24所示被害人部分與經檢察
    官聲請簡易判決處刑之犯罪事實部分有裁判上一罪關係，為
    起訴效力所及，且經檢察官移送本院併辦，本院自應併予審
    理，附此敘明。　　　
  ㈤原審認被告犯罪事證明確，予以論罪科刑，固非無見，惟查
    ：㈠被告上開所為，除構成刑法第30條第1項前段、第339條
    第1項之幫助詐欺取財罪，尚成立刑法第30條第1項前段、洗
    錢防制法第14條第1項之幫助一般洗錢罪，業如前述，原審
    判決認被告不構成幫助一般洗錢罪，尚有未洽。㈡另移送併
    辦被害人辛○○部分，詐欺集團並未以被告所申辦開立之上開
    國泰世華銀行帳戶作為向被害人辛○○詐騙帳戶資料使用，故
    被害人辛○○並非本案被告幫助詐欺之被害人，原審予以併辦
    審理判決，亦有未洽。是檢察官上訴意旨就原審判決認未構
    成一般洗錢罪之指摘，非無理由，且原審尚有前開併辦審理
    之瑕疵，自應由本院將原判決予以撤銷改判。
  ㈥爰審酌被告明知金融帳戶管理之重要性，任意將之交付予他
    人，極可能遭他人用以作為犯罪之用，造成不確定之被害人
    金錢上之重大損害，竟因貪圖優渥之報酬，即任意將上開國
    泰世華銀行帳戶資料交予他人使用，顯見被告之法治觀念薄
    弱，除助長詐欺及洗錢犯罪之猖獗，敗壞社會風氣，並增加
    被害人尋求救濟及偵查犯罪之困難，所為殊值非難；兼衡被
    告迄今尚未與被害人達成和解，賠償被害人所受之損害，及
    被害人遭詐騙之金額，再參酌被告於偵查中自稱之智識程度
    、經濟等一切情狀，量處如主文所示之刑，並就所處罰金刑
    部分諭知以新臺幣1,000 元折算1 日之易服勞役折算標準，
    以資懲儆。
五、沒收部分：
  ㈠按犯罪所得部分，立法意旨係為預防犯罪，符合公平正義，
    契合任何人都不得保有犯罪所得之原則，遂將原刑法得沒收
    之規定，修正為應沒收之。然沒收犯罪所得之範圍，應僅以
    行為人實際因犯罪所獲得之利益為限，倘行為人並未因此分
    得利益，或缺乏證據證明行為人確實因犯罪而有所得，自不
    應憑空推估犯罪所得數額並予以宣告沒收，以免侵害行為人
    之固有財產權。是行為人是否因犯罪而有所得，且實際取得
    數目多寡，應由事實審法院審酌卷內人證、物證、書證等資
    料，依據證據法則，綜合研判認定之。查本案被告並未供承
    有獲取所得，本院復查無其他積極證據足認被告確有因本案
    犯行實際獲得何犯罪所得，故尚不生犯罪所得應予沒收之問
    題，附此敘明。
  ㈡次按洗錢防制法第18條第1項固規定「犯第14條之罪，其所移
    轉、變更、掩飾、隱匿、收受、取得、持有、使用之財物或
    財產上利益，沒收之；犯第15條之罪，其所收受、持有、使
    用之財物或財產上利益，亦同。」，惟被告並非實際上提領
    、取得贓款之人，並非洗錢防制法第14條第1項之正犯，自
    無上開條文適用，併此敘明。
  ㈢另就被告上開國泰世華銀行帳戶之存摺、金融卡等物，雖均
    為本案犯罪所用，惟上開物品單獨存在尚不具刑法上之非難
    性，就沒收制度所欲達成之社會防衛目的亦無任何助益，且
    上開國泰世華銀行帳戶業經列為警示帳戶，再遭被告或其他
    不法之人持以利用之可能性甚微，欠缺刑法上之重要性，為
    免耗費司法資源，爰參酌刑法第38條之2第2項規定，亦認無
    諭知沒收、追徵之必要，亦附此敘明。
據上論斷，應依刑事訴訟法第455 條之1 第1 項、第3 項、第36
9 條第1 項前段、第364 條、第371 條、第299 條第1 項前段，
洗錢防制法第14條第1項，刑法第11條前段、第30條第1項前段、
第2項、第339條第1項、第55條、第42條第3項前段，刑法施行法
第1條之1第1項，判決如主文。
本案經檢察官申○○聲請簡易判決處刑及提起上訴，檢察官鄭舒倪
移送併辦，檢察官己○○到庭執行職務。
中　　華　　民　　國　　111 　年　　7 　　月　　25　　日
                  刑事第十庭    審判長法  官  陳玉聰
                                      法  官  林芳如
                                      法  官  林怡姿
以上正本證明與原本無異。
不得上訴
                                      書記官  曾靖文
中　　華　　民　　國　　111 　年　　7 　　月　　25　　日
附表：
編號 被害人 詐騙時間及方式 匯款至第一層帳戶之時間、金額 匯入帳戶 (第一層帳戶) 轉匯至第二層帳戶或遭詐欺集團成員提領之時間、金額 匯入帳戶 (第二層帳戶) 轉匯至第三層帳戶或遭詐欺集團成員提領之時間、金額 證據出處 1 丙○○ 詐欺集團成員自109年10月初某日起，以通訊軟體LINE暱稱「浩平」將丙○○加入投資群組，並傳送不實之投資訊息予丙○○，致丙○○不疑有他而陷於錯誤，依對方指示匯款。 109年11月18日 18時26分許匯款30,000元 臺灣銀行高雄分行帳號000-000000000000號帳戶(戶名：龔涵琮) 109年11月18日 18時29分許轉出35,000元（另包含其他被害人匯入之款項） 被告申辦之國泰世華商業銀行帳號000-000000000000號帳戶  109年11月18日18時47分許轉出80,000元至陳柏成申辦之臺灣土地銀行帳號000-000000000000號帳戶 ①告訴人丙○○於警詢之指訴及其提出之中國信託銀行自動櫃員機交易明細表2張、通訊軟體LINE對話紀錄及投資平台畫面截圖8張（被害人報案卷P0000-000、110偵32030卷P119、122-129）。 ②龔涵琮申辦之臺灣銀行高雄分行帳號000000000000號帳戶開戶基本資料及交易明細（110偵32030卷P253-267）。 ③被告申辦之國泰世華商業銀行帳號000000000000號帳戶開戶基本資料及交易明細（110偵32030卷P289-309）。 ④陳柏成申辦之臺灣土地銀行帳號000000000000號帳戶開戶基本資料及交易明細（110偵32030卷P317-322）。 ⑤高雄市政府警察局仁武分局大華派出所受理刑事案件報案三聯單、受理各類案件紀錄表、內政部警政署反詐騙諮詢專線紀錄表、金融機構聯防機制通報單、受理詐騙帳戶通報警示簡便格式表（110偵32030卷P112-117）。      109年11月19日 19時14時許匯款10,000元  109年11月19日 19時23分許轉出10,000元  109年11月19日19時25分許轉出30,000元至陳柏成申辦之臺灣土地銀行帳號000-000000000000號帳戶  2 甲○○ 詐欺集團成員自109年10月28日起，以通訊軟體LINE暱稱「Yoko」、「Jessie潔西～專業分析」傳送不實之貨幣、比特幣投資訊息予甲○○，致甲○○不疑有他而陷於錯誤，依對方指示匯款。 109年11月19日 14時4分許匯款100,000元 臺灣銀行高雄分行帳號000-000000000000號帳戶(戶名：龔涵琮) 109年11月19日 14時5分許轉出100,000元 被告申辦之國泰世華商業銀行帳號000-000000000000號帳戶 109年11月19日14時8分許轉出100,000元至陳新仁申辦之第一銀行帳號000-00000000000號帳戶 ①告訴人甲○○於警詢之指訴及其提出之通訊軟體LINE對話紀錄截圖11張、臺灣土地銀行匯款申請書3張（110偵32030卷P131-133、158-163、164）。 ②龔涵琮申辦之臺灣銀行高雄分行帳號000000000000號帳戶開戶基本資料及交易明細（110偵32030卷P253-267）。 ③黃彥熙申辦之臺灣銀行左營分行帳號000000000000號帳戶開戶基本資料及交易明細（110偵32030卷P269-282）。  ④被告申辦之國泰世華商業銀行帳號000000000000號帳戶開戶基本資料及交易明細（110偵32030卷P289-309）。  ⑤陳柏成申辦之第一銀行苓雅分行帳號00000000000號帳戶開戶基本資料及交易明細（110偵32030卷P311-316）。  ⑥李柏諺申辦之王道商業銀行帳號00000000000000號帳戶開戶基本資料及交易明細（110偵32030卷P337-356）。  ⑦黃彥熙申辦之國泰世華商業銀行帳號000000000000號帳戶開戶基本資料及交易明細（110偵32030卷P283-287）。 ⑧陳新仁申辦之第一銀行帳號00000000000號帳戶開戶基本資料及交易明細（110偵32030卷P359-365）。 ⑨苗栗縣警察局苗栗分局北苗派出所受理刑事案件報案三聯單、受理各類案件紀錄表、內政部警政署反詐騙諮詢專線紀錄表、受理詐騙帳戶通報警示簡便格式表、金融機構聯防機制通報單（110偵32030卷P135-157）。    109年11月20日 15時34分許匯款200,000元 臺灣銀行左營分行帳號000-000000000000號帳戶（戶名：黃彥熙） 109年11月20日 15時39分許轉出200,000元 被告申辦之國泰世華商業銀行帳號000-000000000000號帳戶 109年11月20日15時39分許轉出100,000元至陳新仁申辦之第一銀行帳號000-00000000000號帳戶     109年12月4日 14時57分許匯款670,000元  109年12月4日 14時59分許轉出300,000元 被告申辦之國泰世華商業銀行帳號000-000000000000號帳戶 109年12月4日15時15分許、同日15時16分許及同日15時17分許自左列帳戶提領共計300,000元       109年12月4日 14時59分31秒許轉出70,000元 第一銀行苓雅分行帳號000-00000000000號帳戶（戶名：陳柏成） 109年12月4日15時28分許、同日15時29分許及同日15時30分許自左列帳戶提領共計70,000元       109年12月4日 15時許轉出50,000元 王道商業銀行帳號00000000000000號帳戶（戶名：李柏諺） 109年12月4日15時5分許、同日15時6分許及同日15時7分許轉出共計50,000元至其他帳戶       109年12月4日 15時1分許轉出250,000元 國泰世華商業銀行帳號000-000000000000號帳戶（戶名：黃彥熙） 109年12月4日15時31分許、同日15時32分許及同日15時42分許自左列帳戶提領共計300,000元  3 宙○○ 詐欺集團成員於109年11月14日，透過臉書暱稱「林潔」、通訊軟體LINE暱稱「林湧宣」傳送不實之投資訊息予宙○○，並指示宙○○至超商購買遊戲點數，致宙○○不疑有他而陷於錯誤，依對方指示匯款、繳費。  109年11月23日 13時6分許匯款57,000元 臺灣銀行高雄分行帳號000-000000000000號帳戶(戶名：龔涵琮)     109年11月23日 13時12分許轉出56,000元 被告申辦之國泰世華商業銀行帳號000-000000000000號帳戶 109年11月23日13時25分許轉出56,000元至陳新仁申辦之第一銀行帳號000-00000000000號帳戶 ①告訴人宙○○於警詢之指訴及其提出之ibon繳費購買點數明細、繳費條碼、通訊軟體Messenger、LINE對話紀錄及投資平台畫面截圖1份（110偵32030卷P165-167、83-84、191-195）。 ②龔涵琮申辦之臺灣銀行高雄分行帳號000000000000號帳戶開戶基本資料及交易明細（110偵32030卷P253-267）。 ③黃彥熙申辦之臺灣銀行左營分行帳號000000000000號帳戶開戶基本資料及交易明細（110偵32030卷P269-282）。  ④被告申辦之國泰世華商業銀行帳號000000000000號帳戶開戶基本資料及交易明細（110偵32030卷P289-309）。  ⑤馮寅申辦之中國信託銀行帳號000000000000號帳戶開戶基本資料及交易明細（110偵32030卷第367至376頁）。 ⑥陳新仁申辦之第一銀行帳號00000000000號帳戶開戶基本資料及交易明細（110偵32030卷P359-365）。    ⑦臺南市政府警察局善化分局新市分駐所受理刑事案件報案三聯單、受理各類案件紀錄表、臺南市政府警察局善化分局新市分駐所一般陳報單、受理詐騙帳戶通報警示簡便格式表、內政部警政署反詐騙諮詢專線紀錄表（110偵32030卷P168-190）。　     109年11月25日 13時12分許匯款20,000元  109年11月25日 13時17分許轉出20,000元       109年12月2日 12時44分許匯款80,000元 臺灣銀行左營分行帳號000-000000000000號帳戶（戶名：黃彥熙） 109年12月2日 13時10分許轉出80,000元 中國信託銀行帳號000-000000000000號帳戶（戶名：馮寅申） 109年12月2日13時18分許轉出80,000元至被告申辦之國泰世華商業銀行帳號000-000000000000號帳戶後，經詐欺集團成員轉匯一空  4 宇○○ 詐欺集團成員自109年10月29日起，以通訊軟體LINE暱稱「姵姵」傳送不實之投資訊息予宇○○，致宇○○不疑有他而陷於錯誤，依對方指示匯款。 109年11月23日 20時38分許匯款9,000元 臺灣銀行高雄分行帳號000-000000000000號帳戶(戶名：龔涵琮) 109年11月23日 20時46分許轉出9,000元 台北富邦銀行帳號00000000000000號帳戶（戶名：陳新仁） 109年11月24日3時16分許自左列帳戶提領9,000元 ①告訴人宇○○於警詢之指訴及其提出之網路銀行轉帳交易明細截圖9張、投資平台畫面及通訊軟體LINE對話紀錄截圖1份（110偵32030卷P197-200、206-208、208-222）。 ②龔涵琮申辦之臺灣銀行高雄分行帳號000000000000號帳戶開戶基本資料及交易明細（110偵32030卷P253-267）。  ③陳新仁申辦之台北富邦銀行帳號00000000000000號帳戶開戶基本資料及交易明細（110偵32030卷P357-358）。  ④陳柏成申辦之臺灣土地銀行帳號000000000000號帳戶開戶基本資料及交易明細（110偵32030卷P317-322）。  ⑤陳柏成申辦之彰化銀行帳號00000000000000號帳戶開戶基本資料及交易明細（110偵32030卷P323-336）。 ⑥黃彥熙申辦之國泰世華商業銀行帳號000000000000號帳戶開戶基本資料及交易明細（110偵32030卷P283-287）。   ⑦李柏諺申辦之王道商業銀行帳號00000000000000號帳戶開戶基本資料及交易明細（110偵32030卷P337-356）。 ⑧被告申辦之國泰世華商業銀行帳號000000000000號帳戶開戶基本資料及交易明細（110偵32030卷P289-309）。   ⑨新北市政府警察局三重分局大有派出所受理各類案件紀錄表、受理刑事案件報案三聯單、受理詐騙帳戶通報警示簡便格式表、內政部警政署反詐騙諮詢專線紀錄表（110偵32030卷P201-205）。     109年11月23日 21時4分許匯款91,000元  109年11月23日 21時14分許轉出64,000元 臺灣土地銀行帳號000-000000000000號帳戶（戶名：陳柏成） 109年11月23日21時40分許轉出30,000元至被告申辦之國泰世華商業銀行帳號000-000000000000號帳戶後，經詐欺集團成員於同日21時43分許提領一空         109年11月24日0時許自左列帳戶提領34,000元     109年11月23日 21時7分許匯款50,000元  109年11月23日 21時16分許轉出64,000元 彰化銀行帳號000-00000000000000號帳戶（戶名：陳柏成） 109年11月23日21時24分許、同日21時25分許及同日21時28分許自左列帳戶提領共計64,000元     109年11月23日 21時9分許匯款50,000元  109年11月23日 21時17分許轉出73,000元 國泰世華商業銀行帳號000-000000000000號帳戶（戶名：黃彥熙） 109年11月23日22時許自左列帳戶提領73,000元     109年11月24日 0時2分許匯款50,000元  109年11月24日 0時12分許轉出195,000元 王道商業銀行帳號00000000000000號帳戶（戶名：李柏諺） 109年11月24日0時16分許至0時42分許轉出共計199,000元至其他帳戶     109年11月24日 0時8分許匯款99,000元         109年11月24日 0時9分許匯款1,000元         109年11月24日 0時11分許匯款45,000元         109年11月24日 0時14分許匯款4,000元  109年11月24日 0時19分許轉出4,000元    5 酉○○ 詐欺集團成員自109年11月初某日起，以通訊軟體LINE暱稱「浩平」傳送不實之投資訊息予酉○○，致酉○○不疑有他而陷於錯誤，依對方指示匯款。 109年11月24日 13時17分許匯款100,000元 臺灣銀行高雄分行帳號000-000000000000號帳戶(戶名：龔涵琮) 109年11月24日 13時20分許轉出200,000元 被告申辦之國泰世華商業銀行帳號000-000000000000號帳戶 109年11月24日13時22分許轉出100,000元至陳新仁申辦之第一銀行帳號000-00000000000號帳戶後，經詐欺集團成員提領一空 ①告訴人酉○○於警詢之指訴及其提出之網路銀行轉帳交易明細截圖4張（110偵32030卷P223-225、233-236）。 ②龔涵琮申辦之臺灣銀行高雄分行帳號000000000000號帳戶開戶基本資料及交易明細（110偵32030卷P253-267）。   ③被告申辦之國泰世華商業銀行帳號000000000000號帳戶開戶基本資料及交易明細（110偵32030卷P289-309）。  ④陳新仁申辦之第一銀行帳號00000000000號帳戶開戶基本資料及交易明細（110偵32030卷P359-365）。   ⑤陳柏成申辦之第一銀行苓雅分行帳號00000000000號帳戶開戶基本資料及交易明細（110偵32030卷P311-316）。  ⑥李柏諺申辦之王道商業銀行帳號00000000000000號帳戶開戶基本資料及交易明細（110偵32030卷P337-356）。  ⑦臺南市政府警察局善化分局潭頂派出所受理刑事案件報案三聯單、受理各類案件紀錄表、陳報單、內政部警政署反詐騙諮詢專線紀錄表、受理詐騙帳戶通報警示簡便格式表（110偵32030卷P226-232）。    109年11月24日 13時18分許匯款100,000元    109年11月24日13時23分許轉出100,000元至陳柏成申辦之第一銀行苓雅分行帳號00000000000號帳戶後，經詐欺集團成員提領一空     109年11月25日 13時11分許匯款40,000元  109年11月25日 13時13分許轉出60,000元（另包含其他被害人匯入之款項）  109年11月25日13時18分許轉出80,000元至李柏諺申辦之王道商業銀行帳號00000000000000號帳戶後，經詐欺集團成員轉匯一空     109年11月25日 17時5分許匯款10,000元  109年11月25日 17時7分許轉出60,000元（另包含其他被害人匯入之款項）  109年11月25日17時8分許轉出44,000元至陳新仁申辦之第一銀行帳號00000000000號帳戶後，經詐欺集團提領一空  6 庚○○ 庚○○於109年10月間某日，於臉書上點擊一投資理財訊息後，詐欺集團成員即以通訊軟體LINE暱稱「欣莫」、「浩平」傳送不實之投資訊息予庚○○，致庚○○不疑有他而陷於錯誤，依對方指示匯款。 109年10月17日 13時8分許匯款100,000元 台新銀行帳號000-00000000000000號帳戶（戶名：黃富詮） 109年10月17日 13時14分許轉出180,000元 被告申辦之國泰世華商業銀行帳號000-000000000000號帳戶 109年10月17日13時24分許自左列帳戶提領200,000元 ①告訴人庚○○於警詢之指訴及其提出之網路銀行轉帳交易明細截圖2張、通訊軟體LINE對話紀錄截圖5張（被害人報案卷P4-6、10-11、14-16）。 ②台新國際商業銀行110年3月3日台新作文字第11004720號函檢送黃富詮申辦之台新銀行帳號00000000000000號帳戶開戶基本資料及交易明細（帳戶往來明細卷P67-107）。  ③國泰世華商業銀行存匯作業管理部110年3月5日國世存匯作業字第1100028269號函檢送被告未○○申辦之國泰世華商業銀行帳號000000000000號帳戶開戶基本資料及交易明細（帳戶往來明細卷P3-65）。  ④新北市政府警察局永和分局新生派出所陳報單、內政部警政署反詐騙諮詢專線紀錄表、金融機構聯防機制通報單（被害人報案卷P3、7-8）。     109年10月17日 13時9分許匯款80,000元      7 戊○○ 戊○○於109年10月13日21時11分許，依社群軟體ig之陌生投資訊息指示，加入通訊軟體LINE暱稱「Eric」為好友，詐欺集團成員遂以該帳號傳送不實之投資訊息予戊○○，致戊○○不疑有他而陷於錯誤，依對方指示匯款。 109年10月17日 17時57分許匯款19,600元 台新銀行帳號000-00000000000000號帳戶（戶名：黃富詮） 109年10月17日 18時6分許轉出19,600元 被告申辦之國泰世華商業銀行帳號000-000000000000號帳戶 109年10月17日18時6分後某時許自左列帳戶提領19,600元 ①告訴人戊○○於警詢之指訴及其申辦之郵局帳號存摺封面、內頁影本、通訊軟體LINE對話紀錄及投資平台畫面截圖14張、台新銀行自動櫃員機交易明細表1張（被害人報案卷P19-24、25、27、30-32、29）。 ②台新國際商業銀行110年3月3日台新作文字第11004720號函檢送黃富詮申辦之台新銀行帳號00000000000000號帳戶開戶基本資料及交易明細（帳戶往來明細卷P67-107）。  ③國泰世華商業銀行存匯作業管理部110年3月5日國世存匯作業字第1100028269號函檢送被告未○○申辦之國泰世華商業銀行帳號000000000000號帳戶開戶基本資料及交易明細（帳戶往來明細卷P3-65）。  ④高雄市政府警察局三民第二分局鼎山派出所陳報單、受理各類案件紀錄表、金融機構聯防機制通報單（被害人報案卷P17-18、34-35）。    8 天○○ 詐欺集團成員於109年9月底某日，以通訊軟體LINE暱稱「逸瀟」傳送不實之投資訊息予天○○，致天○○不疑有他而陷於錯誤，依對方指示匯款。 109年10月19日 16時32分許匯款50,000元 台新銀行帳號000-00000000000000號帳戶（戶名：黃富詮） 109年10月19日 16時38分許轉出100,000元 被告申辦之國泰世華商業銀行帳號000-000000000000號帳戶 109年10月19日16時38分後某時許自左列帳戶提領共計55,000元，另轉出共計50,000元至其他帳戶 ①告訴人天○○於警詢之指訴及其申辦之臺灣新光商業銀行帳號存摺封面、內頁影本及交易明細、投資平台畫面、通訊軟體LINE對話紀錄及詐欺集團成員使用之帳號截圖28張（被害人報案卷P43-44、45-48、49-55）。 ②台新國際商業銀行110年3月3日台新作文字第11004720號函檢送黃富詮申辦之台新銀行帳號00000000000000號帳戶開戶基本資料及交易明細（帳戶往來明細卷P67-107）。  ③國泰世華商業銀行存匯作業管理部110年3月5日國世存匯作業字第1100028269號函檢送被告未○○申辦之國泰世華商業銀行帳號000000000000號帳戶開戶基本資料及交易明細（帳戶往來明細卷P3-65）。  ④內政部警政署反詐騙諮詢專線紀錄表、金融機構聯防機制通報單（被害人報案卷P39、41）。      109年10月19日 16時33分許匯款50,000元      9 戌○○ 詐欺集團成員於109年10月19日16時許，以通訊軟體LINE暱稱「奈奈（經濟代言人）」傳送不實之投資訊息予戌○○，致戌○○不疑有他而陷於錯誤，依對方指示匯款。 109年10月22日 19時45分許匯款30,000元 台新銀行帳號000-00000000000000號帳戶（戶名：黃富詮） 109年10月22日 19時51分許轉出10,000元 被告申辦之國泰世華商業銀行帳號000-000000000000號帳戶 109年10月22日20時許自左列帳戶提領10,000元 ①告訴人戌○○於警詢之指訴及其申辦之中國信託銀行帳號交易明細、通訊軟體LINE對話紀錄及詐欺集團成員使用之帳號截圖23張（被害人報案卷P58-59、72-73、74-85）。 ②台新國際商業銀行110年3月3日台新作文字第11004720號函檢送黃富詮申辦之台新銀行帳號00000000000000號帳戶開戶基本資料及交易明細（帳戶往來明細卷P67-107）。  ③國泰世華商業銀行存匯作業管理部110年3月5日國世存匯作業字第1100028269號函檢送被告未○○申辦之國泰世華商業銀行帳號000000000000號帳戶開戶基本資料及交易明細（帳戶往來明細卷P3-65）。 ④內政部警政署反詐騙諮詢專線紀錄表、金融機構聯防機制通報單、嘉義縣警察局水上分局南靖派出所受理詐騙帳戶通報警示簡便格式表（被害人報案卷P57、61、67）。 10 午○○ 詐欺集團成員於109年間，透過交友軟體「Paktor」以暱稱「陳曦羽」認識午○○，復以通訊軟體LINE傳送不實之投資訊息予午○○，致午○○不疑有他而陷於錯誤，依對方指示匯款。 109年10月26日 22時43分許匯款100,000元 臺灣銀行帳號000-000000000000號帳戶（戶名：王思嵐） 109年10月26日 22時47分許轉出100,000元  被告申辦之國泰世華商業銀行帳號000-000000000000號帳戶 109年10月26日22時55分許自左列帳戶提領100,000元 ①告訴人午○○於警詢之指訴及其提出之網路銀行轉帳交易明細截圖1張（被害人報案卷P89-92、103）。 ②王思嵐申辦之臺灣銀行帳號000000000000號帳戶開戶基本資料、交易明細及網銀帳號交易IP資料（帳戶往來明細卷P109-120）。  ③國泰世華商業銀行存匯作業管理部110年3月5日國世存匯作業字第1100028269號函檢送被告未○○申辦之國泰世華商業銀行帳號000000000000號帳戶開戶基本資料及交易明細（帳戶往來明細卷P3-65）。 ④內政部警政署反詐騙諮詢專線紀錄表、桃園市政府警察局龍潭分局石門派出所受理刑事案件報案三聯單、受理各類案件紀錄表、受理詐騙帳戶通報警示簡便格式表（被害人報案卷P87-88、93-94、96）。   11 巳○○ 詐欺集團成員於109年10月9日17時28分許，透過交友軟體「探探」以暱稱「李奕」認識巳○○，復向巳○○佯稱可加入虛擬貨幣平台投資獲利云云，致巳○○不疑有他而陷於錯誤，依對方指示匯款。 109年10月27日 9時28分許匯款300,000元 臺灣銀行帳號000-000000000000號帳戶（戶名：王思嵐） 109年10月27日 9時38分許轉出300,000元 被告申辦之國泰世華商業銀行帳號000-000000000000號帳戶 109年10月27日9時40分許及同日9時49分許轉出共計30,000元至其他帳戶 ①告訴人巳○○於警詢之指訴及其提出之網路銀行轉帳交易明細截圖8張、郵政跨行匯款申請書1張、通訊軟體LINE對話紀錄及投資平台畫面截圖12張（被害人報案卷P135-139、142-145）。 ②王思嵐申辦之臺灣銀行帳號000000000000號帳戶開戶基本資料、交易明細及網銀帳號交易IP資料（帳戶往來明細卷P109-120）。  ③中國信託商業銀行股份有限公司110年4月7日中信銀字第110224839083918號函檢送周晨凰申辦之中國信託銀行帳號000000000000號帳戶開戶基本資料、交易明細及網銀帳號登入IP資料（帳戶往來明細卷P121-147）。  ④國泰世華商業銀行存匯作業管理部110年3月5日國世存匯作業字第1100028269號函檢送被告未○○申辦之國泰世華商業銀行帳號000000000000號帳戶開戶基本資料及交易明細（帳戶往來明細卷P3-65）。 ⑤內政部警政署反詐騙諮詢專線紀錄表（被害人報案卷P133-134）。      109年11月4日 1時49分許匯款1,000,000元 中國信託銀行帳號000-000000000000號帳戶（戶名：周晨凰） 109年11月4日 1時53分許轉出580,000元 中國信託銀行帳號000-000000000000號帳戶（戶名：李柏諺） 109年11月4日1時54分許轉出280,000元至被告申辦之國泰世華商業銀行帳號000-000000000000號帳戶後，經詐欺集團成員於同日2時9分許、同日2時10分許及同日2時12分許提領一空  12 玄○○ 詐欺集團成員於109年11月初某日，透過交友軟體「Tinder」以暱稱「CHIAO」、「Ting」認識玄○○，並先後傳送不實之投資訊息予玄○○，致玄○○不疑有他而陷於錯誤，依對方指示匯款。 109年11月12日 21時54分許匯款50,000元 中國信託銀行帳號000-000000000000號帳戶（戶名：周晨凰） 109年11月12日 22時19分許轉出100,000元 被告申辦之國泰世華商業銀行帳號000-000000000000號帳戶 109年11月12日22時28分許自左列帳戶提領100,000元 ①告訴人玄○○於警詢之指訴及其申辦之陽信銀行帳號存摺封面影本、網路轉帳交易明細截圖2張、通訊軟體LINE對話紀錄及投資平台畫面截圖18張（被害人報案卷P149-154、159-165）。 ②中國信託商業銀行股份有限公司110年4月7日中信銀字第110224839083918號函檢送周晨凰申辦之中國信託銀行帳號000000000000號帳戶開戶基本資料、交易明細及網銀帳號登入IP資料（帳戶往來明細卷P121-147）。   ③被告申辦之國泰世華商業銀行帳號000000000000號帳戶開戶基本資料及交易明細（110偵32030卷P289-309）。 ④內政部警政署反詐騙諮詢專線紀錄表、高雄市政府警察局林園分局林園派出所受理詐騙帳戶通報警示簡便格式表（被害人報案卷P147-148、157）。      109年11月12日 21時56分許匯款50,000元      13 辰○○ 詐欺集團成員於109年10月間某日，透過臉書貼文及通訊軟體LINE暱稱「蔡經理」傳送不實之投資訊息予辰○○，致辰○○不疑有他而陷於錯誤，依對方指示匯款。 109年11月11日 20時46分許匯款50,000元 中國信託銀行帳號000-000000000000號帳戶（戶名：周晨凰） 109年11月11日 20時57分許轉出60,000元（另包含其他被害人匯入之款項） 被告申辦之國泰世華商業銀行帳號000-000000000000號帳戶 109年11月11日21時1分許自左列帳戶提領20,000元，另於同日21時1分許轉出40,000元至其他帳戶 ①告訴人辰○○於警詢之指訴及其申辦之上海商業儲蓄銀行帳號存摺封面、內頁影本、通訊軟體LINE對話紀錄截圖1份（被害人報案卷P169、171、196、198-214）。 ②中國信託商業銀行股份有限公司110年4月7日中信銀字第110224839083918號函檢送周晨凰申辦之中國信託銀行帳號000000000000號帳戶開戶基本資料、交易明細及網銀帳號登入IP資料（帳戶往來明細卷P121-147）。   ③被告申辦之國泰世華商業銀行帳號000000000000號帳戶開戶基本資料及交易明細（110偵32030卷P289-309）。 ④內政部警政署反詐騙諮詢專線紀錄表、新竹縣政府警察局新埔分局寶石派出所受理刑事案件報案三聯單、受理詐騙帳戶通報警示簡便格式表（被害人報案卷P167-168、170、172、185-190）。   14 丁○○ 詐欺集團成員於109年間某日，利用網際網路傳送不實之投資訊息予丁○○，致丁○○不疑有他而陷於錯誤，依對方指示匯款。 109年11月6日 15時7分許匯款50,000元   中國信託銀行帳號000-000000000000號帳戶（戶名：周晨凰） 109年11月6日 15時15分許自左列帳戶提領60,000元（另包含其他被害人匯入之款項） （空白） （空白） ①告訴人丁○○於警詢之指訴及其申辦之台新銀行帳號存摺封面、內頁影本（被害人報案卷P218-219、223-225）。 ②中國信託商業銀行股份有限公司110年4月7日中信銀字第110224839083918號函檢送周晨凰申辦之中國信託銀行帳號000000000000號帳戶開戶基本資料、交易明細及網銀帳號登入IP資料（帳戶往來明細卷P121-147）。   ③被告申辦之國泰世華商業銀行帳號000000000000號帳戶開戶基本資料及交易明細（110偵32030卷P289-309）。  ④內政部警政署反詐騙諮詢專線紀錄表、高雄市政府警察局岡山分局壽天派出所陳報單、受理各類案件紀錄表、受理刑事案件報案三聯單、受理詐騙帳戶通報警示簡便格式表（被害人報案卷P215-217、220-221、226）。    109年11月13日 1時44分許匯款1,000元  109年11月13日 1時55分許自左列帳戶提領1,000元       109年11月13日 13時27分許匯款10,000元  109年11月13日 14時26分許轉出60,000元（另包含其他被害人匯入之款項） 被告申辦之國泰世華商業銀行帳號000-000000000000號帳戶 109年11月13日14時30分許自左列帳戶提領60,000元  15 子○○ 子○○於109年11月5日19時40分許，於臉書上點擊一貸款廣告後，加入通訊軟體LINE暱稱「Mr.Lin」為好友，詐欺集團成員遂以該帳號向子○○佯稱可協助其更改銀行貸款資料，無須還款云云，並傳送不實之投資訊息予子○○，致子○○不疑有他而陷於錯誤，依對方指示貸款及匯款。 109年11月11日 21時33分許匯款42,000元 中國信託銀行帳號000000000000號帳戶（戶名：周晨凰） 109年11月11日 21時38分許轉出170,000元（另包含其他被害人匯入之款項） 被告申辦之國泰世華商業銀行帳號000-000000000000號帳戶 109年11月11日21時45分許、同日21時46分許及同日21時54分許自左列帳戶提領共計70,000元 ①告訴人子○○於警詢之指訴及其申辦之玉山銀行帳號交易明細、通訊軟體LINE對話紀錄及詐欺集團成員使用之帳號截圖1份（被害人報案卷P231-233、241、245-274）。 ②中國信託商業銀行股份有限公司110年4月7日中信銀字第110224839083918號函檢送周晨凰申辦之中國信託銀行帳號000000000000號帳戶開戶基本資料、交易明細及網銀帳號登入IP資料（帳戶往來明細卷P121-147）。   ③被告申辦之國泰世華商業銀行帳號000000000000號帳戶開戶基本資料及交易明細（110偵32030卷P289-309）。  ④內政部警政署反詐騙諮詢專線紀錄表、金融機構聯防機制通報單（被害人報案卷P234-235、237）。  16 吳弈樺 吳弈樺於109年11月10日前某時許，透過臉書社團「緩濟助貧萬人-助姐」加入通訊軟體LINE暱稱「助姐」為好友，詐欺集團成員遂以該帳號向吳弈樺佯稱可透過博奕網站投資獲利云云，致吳弈樺不疑有他而陷於錯誤，依對方指示匯款。 109年11月11日 19時39分許匯款20,000元 中國信託銀行帳號000-000000000000號帳戶（戶名：周晨凰） 109年11月11日 19時42分許轉出20,000元 被告申辦之國泰世華商業銀行帳號000-000000000000號帳戶 109年11月11日19時56分許及同日20時6分許自左列帳戶提領共計170,000元 ①告訴人吳弈樺於警詢之指訴及其提出之渣打銀行自動櫃員機交易明細表2張（被害人報案卷P280-285、291）。 ②中國信託商業銀行股份有限公司110年4月7日中信銀字第110224839083918號函檢送周晨凰申辦之中國信託銀行帳號000000000000號帳戶開戶基本資料、交易明細及網銀帳號登入IP資料（帳戶往來明細卷P121-147）。   ③被告申辦之國泰世華商業銀行帳號000000000000號帳戶開戶基本資料及交易明細（110偵32030卷P289-309）。   ④內政部警政署反詐騙諮詢專線紀錄表、臺中市政府警察局豐原分局翁子派出所陳報單、受理各類案件紀錄表、受理刑事案件報案三聯單、受理詐騙帳戶通報警示簡便格式表（被害人報案卷P275-279、289）。     109年11月11日 19時48分許匯款20,000元  109年11月11日 19時49分許轉出120,000元（另包含其他被害人匯入之款項）    17 丑○○ 丑○○於109年11月11日前某時許，透過臉書投資訊息加入通訊軟體LINE暱稱「奇異博士」為好友，詐欺集團成員遂以該帳號向丑○○佯稱可透過博奕網站投資獲利云云，致丑○○不疑有他而陷於錯誤，依對方指示匯款。 109年11月11日 19時22分許匯款50,000元 中國信託銀行帳號000-000000000000號帳戶（戶名：周晨凰） 109年11月11日 19時39分許轉出130,000元（另包含其他被害人匯入之款項） 被告申辦之國泰世華商業銀行帳號000-000000000000號帳戶 109年11月11日19時55分許自左列帳戶提領100,000元 ①告訴人丑○○於警詢之指訴及其提出之通訊軟體LINE對話紀錄及詐欺集團成員使用之帳號截圖5張、網路銀行轉帳交易明細截圖3張（被害人報案卷P297-299、305、306-309）。 ②中國信託商業銀行股份有限公司110年4月7日中信銀字第110224839083918號函檢送周晨凰申辦之中國信託銀行帳號000000000000號帳戶開戶基本資料、交易明細及網銀帳號登入IP資料（帳戶往來明細卷P121-147）。   ③被告申辦之國泰世華商業銀行帳號000000000000號帳戶開戶基本資料及交易明細（110偵32030卷P289-309）。   ④陳新仁申辦之第一銀行帳號00000000000號帳戶開戶基本資料及交易明細（110偵32030卷P359-365）。  ⑤內政部警政署反詐騙諮詢專線紀錄表、臺南市政府警察局善化分局蘇厝派出所受理詐騙帳戶通報警示簡便格式表、金融機構聯防機制通報單（被害人報案卷P295-296、300-302）。     109年11月11日 22時26分許匯款50,000元  109年11月11日 22時35分許轉出120,000元（另包含其他被害人匯入之款項）  109年11月11日22時38分許轉出100,000元至陳新仁申辦之第一銀行帳號000-00000000000號帳戶     109年11月11日 22時26分許匯款50,000元      18 寅○○ 寅○○於109年10月12日前某時許，透過社群軟體ig上之徵人廣告加入通訊軟體LINE暱稱「姍姍」為好友，詐欺集團成員遂以該帳號向寅○○佯稱為數據分析公司，並傳送不實之投資訊息予寅○○，致寅○○不疑有他而陷於錯誤，依對方指示匯款。 109年10月12日 16時39分許匯款10,000元 玉山銀行帳號000-0000000000000號帳戶（戶名：黃巧雲） 109年10月12日 18時13分許轉出11,400元（另包含他被害人匯入之款項） 被告申辦之國泰世華商業銀行帳號000-000000000000號帳戶 109年10月12日18時13分後某時許自左列帳戶提領115,000元 ①告訴人寅○○於警詢之指訴及其申辦之中國信託銀行帳號存摺封面、內頁影本、通訊軟體LINE對話紀錄截圖20張（被害人報案卷P313-316、321、323、324-333）。 ②玉山銀行集中管理部110年3月16日玉山個（集）字第1100003196號函檢送黃巧雲申辦之玉山銀行帳號0000000000000號帳戶開戶基本資料、交易明細及網銀帳號登入登出IP紀錄及時間（帳戶往來明細卷P149-160）。 ③國泰世華商業銀行存匯作業管理部110年3月5日國世存匯作業字第1100028269號函檢送被告未○○申辦之國泰世華商業銀行帳號000000000000號帳戶開戶基本資料及交易明細（帳戶往來明細卷P3-65）。   ④內政部警政署反詐騙諮詢專線紀錄表、金融機構聯防機制通報單（被害人報案卷P311、318）。       109年10月12日 18時14分許轉出103,600元（另包含他被害人匯入之款項）       109年10月12日 20時28分許匯款26,000元  109年10月12日 21時37分許轉出53,000元  109年10月12日21時39分許、同日21時40分許及同日21時41分許自左列帳戶提領共計53,000元  19 壬○○ 壬○○於109年10月6日20時許，透過社群軟體ig上之兼差廣告加入通訊軟體LINE暱稱「瑤」為好友，詐欺集團成員遂以該帳號向壬○○佯稱可透過博奕網站「卡洛斯娛樂城」投資獲利云云，致壬○○不疑有他而陷於錯誤，依對方指示於該網站註冊會員並匯款。 109年10月12日 23時14分許匯款11,000元 玉山銀行帳號000-0000000000000號帳戶（戶名：黃巧雲） 109年10月12日 23時20分許轉出31,700元 被告申辦之國泰世華商業銀行帳號000-000000000000號帳戶 109年10月12日23時20分後某時許自左列帳戶提領31,700元 ①告訴人壬○○於警詢之指訴及其提出之通訊軟體LINE對話紀錄截圖14張、網路銀行轉帳交易明細截圖（被害人報案卷P363-366、397-403、404-407）。 ②玉山銀行集中管理部110年3月16日玉山個（集）字第1100003196號函檢送黃巧雲申辦之玉山銀行帳號0000000000000號帳戶開戶基本資料、交易明細及網銀帳號登入登出IP紀錄及時間（帳戶往來明細卷P149-160）。 ③國泰世華商業銀行存匯作業管理部110年3月5日國世存匯作業字第1100028269號函檢送被告未○○申辦之國泰世華商業銀行帳號000000000000號帳戶開戶基本資料及交易明細（帳戶往來明細卷P3-65）。  ④內政部警政署反詐騙諮詢專線紀錄表、桃園市政府警察局大園分局新坡派出所陳報單、受理刑事案件報案三聯單、受理各類案件紀錄表（被害人報案卷P359、361、369、371、373-374）。 20 亥○○ 亥○○於109年9月11日某時許，點擊臉書「夢想捕手」廣告下之網站連結進入「RLAZA娛樂博奕網站進行投資，詐欺集團成員復以通訊軟體LINE傳送不實之投資訊息予亥○○，致亥○○不疑有他而陷於錯誤，依對方指示匯款。 109年10月15日 14時32分許匯款398,000元 玉山銀行帳號000-0000000000000號帳戶（戶名：黃巧雲） 109年10月15日 14時37分許轉出400,000元 被告申辦之國泰世華商業銀行帳號000-000000000000號帳戶 109年10月15日14時37分後某時許自左列帳戶提領共計395,000元 ①告訴人亥○○於警詢之指訴及其提出之永豐商業銀行新臺幣匯出匯款申請單1張、通訊軟體LINE對話紀錄截圖1份（被害人報案卷P411-418、419-423、425、451-467）。 ②玉山銀行集中管理部110年3月16日玉山個（集）字第1100003196號函檢送黃巧雲申辦之玉山銀行帳號0000000000000號帳戶開戶基本資料、交易明細及網銀帳號登入登出IP紀錄及時間（帳戶往來明細卷P149-160）。 ③國泰世華商業銀行存匯作業管理部110年3月5日國世存匯作業字第1100028269號函檢送被告未○○申辦之國泰世華商業銀行帳號000000000000號帳戶開戶基本資料及交易明細（帳戶往來明細卷P3-65）。  ④內政部警政署反詐騙諮詢專線紀錄表、金融機構聯防機制通報單（被害人報案卷P409、437-438）。   21 癸○○ 癸○○於109年9月初某時許，透過臉書社團貼文加入通訊軟體LINE暱稱「Ms.Monica市場姐姐」為好友，詐欺集團成員遂以該帳號向癸○○佯稱可透過「RALZA AIBOT」投資平台投資獲利云云，致癸○○不疑有他而陷於錯誤，依對方指示匯款。 109年10月26日 19時35分許匯款10,000元 臺灣銀行帳號000-000000000000號帳戶（戶名：王思嵐） 109年10月26日 19時40分許轉出10,000元 被告申辦之國泰世華商業銀行帳號000-000000000000號帳戶 109年10月26日20時1分許自左列帳戶提領90,000元 ①告訴人癸○○於警詢之指訴及其提出之通訊軟體LINE、Telegram對話紀錄截圖、網路銀行轉帳交易明細截圖1張（被害人報案卷P473-477、491-500、502-507、509、512-514）。 ②王思嵐申辦之臺灣銀行帳號000000000000號帳戶開戶基本資料、交易明細及網銀帳號交易IP資料（帳戶往來明細卷P109-120）。 ③國泰世華商業銀行存匯作業管理部110年3月5日國世存匯作業字第1100028269號函檢送被告未○○申辦之國泰世華商業銀行帳號000000000000號帳戶開戶基本資料及交易明細（帳戶往來明細卷P3-65）。  ④內政部警政署反詐騙諮詢專線紀錄表、新北市政府警察局板橋分局板橋派出所受理詐騙帳戶通報警示簡便格式表（被害人報案卷P471、485）。   22 卯○○ 詐欺集團成員於109年12月12日15時30分許，透過社群軟體ig以暱稱「米米牙」認識卯○○，復以通訊軟體LINE暱稱「婉婉兒」，傳送不實之投資訊息予卯○○，致卯○○不疑有他而陷於錯誤，依對方指示匯款。 109年12月15日 13時47分許匯款100,000元 台新銀行帳號000-00000000000000號帳戶（戶名：鄭聰陞） 109年12月15 14時11分許轉出46,000元 被告申辦之國泰世華商業銀行帳號000-000000000000號帳戶 109年12月15日18時23分許自左列帳戶提領46,000元 ①告訴人卯○○於警詢之指訴及其提出之網路銀行轉帳交易明細截圖2張、通訊軟體LINE對話紀錄及投資平台畫面截圖1份（被害人報案卷P518-519、543、544-549）。 ②台新國際商業銀行110年3月3日台新作文字第11004720號函檢送鄭聰陞申辦之台新銀行帳號00000000000000號帳戶開戶基本資料及交易明細（帳戶往來明細卷P161-180）。 ③被告申辦之國泰世華商業銀行帳號000000000000號帳戶開戶基本資料及交易明細（110偵32030卷P289-309）。   ④內政部警政署反詐騙諮詢專線紀錄表、新竹縣政府警察局竹北分局三民派出所陳報單、受理刑事案件報案三聯單、受理詐騙帳戶通報警示簡便格式表、金融機構聯防機制通報單、受理各類案件紀錄表（被害人報案卷P515-517、520-524、531-536、542）。      109年12月15日 13時48分許匯款100,000元      23 地○○ 詐欺集團成員於109年11月14日前某日，利用社群軟體ig及通訊軟體LINE傳送不實之投資訊息予地○○，致地○○不疑有他而陷於錯誤，依對方指示匯款。 109年12月16日 14時25分許匯款100,000元 臺灣銀行帳號000-000000000000號帳戶（戶名：邱佳誠） 109年12月16日 14時30分許轉出100,000元 被告申辦之國泰世華商業銀行帳號000-000000000000號帳戶 109年12月16日14時31分許轉出100,000元至馮寅申辦之中國信託銀行帳號000000000000號帳戶 ①告訴人地○○於警詢之指訴及其申辦之中國信託銀行帳號存摺封面、內頁影本（被害人報案卷P555-557、565-571）。 ②邱佳誠申辦之臺灣銀行帳號000000000000號帳戶開戶基本資料、交易明細及網銀帳號交易IP資料（帳戶往來明細卷P183-213）。  ③被告申辦之國泰世華商業銀行帳號000000000000號帳戶開戶基本資料及交易明細（110偵32030卷P289-309）。   ④馮寅申辦之中國信託銀行帳號000000000000號帳戶開戶基本資料及交易明細（110偵32030卷P367-376）。  ⑤內政部警政署反詐騙諮詢專線紀錄表（被害人報案卷P551-554）。  24 乙○○ 乙○○於109年12月16日13時40分許，透過社群軟體ig上之兼職廣告加入通訊軟體LINE暱稱「林晨曦」為好友，詐欺集團成員遂以該帳號傳送不實之投資訊息予乙○○，致乙○○不疑有他而陷於錯誤，依對方指示匯款。 109年12月18日 14時8分許匯款300,000元 臺灣銀行帳號000-000000000000號帳戶（戶名：邱佳誠） 109年12月18日 14時21分許轉出67,000元 被告申辦之國泰世華商業銀行帳號000-000000000000號帳戶 109年12月18日14時31分許自左列帳戶提領67,000元 ①告訴人乙○○於警詢之指訴及其提出之轉帳交易結果通知截圖1張（被害人報案卷P609-611、612）。 ②邱佳誠申辦之臺灣銀行帳號000000000000號帳戶開戶基本資料、交易明細及網銀帳號交易IP資料（帳戶往來明細卷P183-213）。  ③被告申辦之國泰世華商業銀行帳號000000000000號帳戶開戶基本資料及交易明細（110偵32030卷P289-309）。  ④內政部警政署反詐騙諮詢專線紀錄表（被害人報案卷P607）。  
附錄本判決論罪科刑之法條：
刑法第30條
幫助他人實行犯罪行為者，為幫助犯。雖他人不知幫助之情者，
亦同。
幫助犯之處罰，得按正犯之刑減輕之。
刑法第339條第1項
意圖為自己或第三人不法之所有，以詐術使人將本人或第三人之
物交付者，處5年以下有期徒刑、拘役或科或併科50萬元以下罰
金。
洗錢防制法第2條
本法所稱洗錢，指下列行為：
一、意圖掩飾或隱匿特定犯罪所得來源，或使他人逃避刑事追訴
     ，而移轉或變更特定犯罪所得。
二、掩飾或隱匿特定犯罪所得之本質、來源、去向、所在、所有
     權、處分權或其他權益者。
三、收受、持有或使用他人之特定犯罪所得。
洗錢防制法第14條第1項
有第2條各款所列洗錢行為者，處7年以下有期徒刑，併科新臺幣
500萬元以下罰金。